【裁判字號】    98,易,1138
【裁判日期】    981021
【裁判案由】    傷害
【裁判全文】
臺灣臺北地方法院刑事判決              98年度易字第1138號
公  訴  人  臺灣臺北地方法院檢察署檢察官
被      告  乙○○
上列被告因傷害案件，經檢察官聲請以簡易判決處刑（98年度偵
字第3016號），本院認不宜以簡易判決處刑，改依通常程序審理
，判決如下：
    主  文
本件公訴不受理。
    理  由
一、公訴意旨詳如附件一聲請簡易判決處刑書所載。
二、按告訴乃論之罪，告訴人於第一審辯論終結前得撤回其告訴
    ，又告訴經撤回者，應諭知不受理之判決，而不受理之判決
    ，得不經言詞辯論為之，刑事訴訟法第二百三十八條第一項
    、第三百零三條第三款、第三百零七條分別定有明文。
三、查被告乙○○所涉傷害案件，聲請簡易判決處刑書認係犯刑
    法第二百七十七條第一項之罪，依同法第二百八十七條前段
    規定，須告訴乃論。茲據告訴人甲○○（下逕稱其名）具狀
    撤回告訴，此有「刑事撤回告訴」狀在卷足稽，依上開說明
    ，爰不經言詞辯論，逕為諭知不受理之判決。至於臺灣臺北
    地方法院檢察署檢察官認被告除本件起訴之犯行外，亦涉與
    王姿樺（本院另為不受理判決）於民國九十七年十月九日凌
    晨六時許，共同基於傷害之接續犯意，夥同另一真實姓名不
    詳之女子前往臺北市立聯合醫院仁愛院區之急診室再度共同
    毆打甲○○，致甲○○受有頭部外傷、顏面挫傷之傷害、身
    體多處挫傷等傷害，且與本案有接續犯之包括一罪關係，而
    以九十八年度偵字第一六九三八號移送併辦意旨書移送併辦
    （詳附件二）。因本案應為不受理判決已如前述，即與前開
    移送併辦部分無審判不可分關係，本院無從併辦，應退由檢
    察官另行處理，附此敘明。
據上論斷，應依刑事訴訟法第四百五十二條、第二百八十四條之
一、第三百零三條第三款、第三百零七條，判決如主文。
中    華    民    國    98    年    10    月    21    日
                  刑事第十庭    法  官  姚念慈
以上正本證明與原本無異
如不服本判決，應於送達後十日內，檢具繕本向本院提出上訴狀
上訴於臺灣高等法院。
                                書記官  劉芸珊
中    華    民    國    98    年    10    月    21    日
附件一：
臺灣臺北地方法院檢察署檢察官聲請簡易判決處刑書
                                      98年度偵字第3016號
    被      告  乙○○  女  22歲（民國○○年○月○○日生）
                        住臺北縣新店市○○街2號2樓
                        （臺北縣新店市戶政事務所）
                        居臺北市○○區○○街58號8樓之1
                        國民身分證統一編號：Ｚ000000000號
上列被告因傷害案件，業經偵查終結，認為宜聲請以簡易判決處
刑，茲將犯罪事實及證據並所犯法條分敘如下：
      犯罪事實
一、乙○○於民國97年10月8日凌晨5時許與甲○○，均應陳嘉豐
    之邀約而至臺北市大安區○○○路○段22號錢櫃KTV唱歌，而
    乙○○疑因爭風吃醋，竟夥同另一姓名年籍不詳之成年女子
    ，以徒手毆打甲○○，致甲○○受有頭部外傷、顏面挫傷、
    身體多處挫傷等傷害。
二、案經甲○○訴由臺北市政府警察局大安分局報告偵辦。
             證據並所犯法條
一、證據：（一）告訴人甲○○之指訴，（二）仁愛醫院診斷證
    明書，（三）指認之相片影像資料、通聯調閱查詢單等在卷
    可資佐證，被告犯嫌已堪認定。
二、所犯法條：被告乙○○所為係犯刑法第277條第1項之傷害罪
    嫌。又被告與上開姓名年籍不詳女子間就前開傷害罪嫌，有
    犯意聯絡與行為分擔，請論以共同正犯。
三、依刑事訴訟法第451條第1項聲請逕以簡易判決處刑。
    此    致
臺灣臺北地方法院
中    華    民    國    98    年    3    月    27    日
                              檢  察  官  呂  朝  章
本件正本證明與原本無異
中    華    民    國    98    年    4    月    13    日
                              書  記  官  蕭  伊  雯
本件係依刑事訴訟法簡易程序辦理，法院簡易庭得不傳喚被告、
輔佐人、告訴人、告發人等出庭即以簡易判決處刑；被告、被害
人、告訴人等對告訴乃論案件如已達成民事和解而要撤回告訴或
對非告訴乃論案件認有受傳喚到庭陳述意見之必要時，請即另以
書狀向簡易法庭陳述或請求傳訊。
附錄本案所犯法條全文
中華民國刑法第277條
（普通傷害罪）
傷害人之身體或健康者，處3年以下有期徒刑、拘役或1千元以下
罰金。
犯前項之罪因而致人於死者，處無期徒刑或7年以上有期徒刑；
致重傷者，處 3 年以上 10 年以下有期徒刑。
附件二：
臺灣臺北地方法院檢察署檢察官移送併辦意旨書
                                     98年度偵字第16938號
    被      告  乙○○  女  23歲（民國○○年○月○○日生）
                        籍設臺北縣新店市○○路6之2號2樓
                        現居臺北市○○街100號11樓之8
                        國民身分證統一編號：Ｚ000000000號
上列被告因傷害案件，應與貴院審理之98年度易字第1138號案件
併案審理，茲將犯罪事實、證據、所犯法條及併案理由分述如下
：
一、犯罪事實：
    乙○○及王姿樺（另追加起訴）於民國97年10月9日凌晨5時
    許，在位於台北市○○○路○段22號3樓之錢櫃KTV電梯口，
    因與甲○○發生糾紛，竟基於傷害之犯意聯絡，共同徒手毆
    打甲○○，迨甲○○前往仁愛醫院就醫後，乙○○及王姿樺
    復基於傷害之接續犯意，於同日6時許，夥同另一真實姓名
    不詳之女子前往仁愛醫院之急診室再度共同毆打甲○○，致
    甲○○受有頭部外傷、顏面挫傷之傷害、身體多處挫傷等傷
    害。
二、證據：
（一）被告甲○○與同案被告王姿樺之供述。
（二）告訴人甲○○於警詢及偵查中之指述。
（三）仁愛醫院之診斷證明書。
三、所犯法條：
    核被告乙○○所為，係犯刑法第277條之傷害罪嫌。乙○○
    與同案被告王姿樺間具有犯意聯絡及行為分擔，請論以共同
    正犯。
四、併案理由：被告乙○○前因傷害案件，經本署檢察官於民國
    98年3月27日以98年度偵字第3016號聲請簡易判決處刑，現
    由貴院以98年易字第1138號審理中，有該案聲請簡易判決處
    刑書、本署刑案資料查註紀錄表在卷可參。本件同一被告乙
    ○○於錢櫃KTV內之傷害犯行與上開案件之犯罪事實相同，
    被告於密接時間內再度前往仁愛醫院傷害告訴人，與上開案
    件具有接續犯關係，為同一案件，應予併案審理。
    此致
臺灣臺北地方法院
中    華    民    國    98    年    7     月    17    日
                          檢  察  官


司法院資訊處製作；財團法人民間司法改革基金會備份。
